【裁判字號】    97,上訴,254
【裁判日期】    970305
【裁判案由】    毒品危害防制條例
【裁判全文】
臺灣高等法院臺中分院刑事判決         97年度上訴字第254號
上  訴  人
即  被  告  甲○○
上列上訴人因毒品危害防制條例案件，不服臺灣臺中地方法院96
年度訴字第3461號中華民國96年11月21日第一審判決（起訴案號
：臺灣臺中地方法院檢察署96年度毒偵字第4208號、第4492號）
，提起上訴，本院判決如下：
    主  文
原判決關於甲○○於民國九十六年七月二十五日施用第二級毒品
及定應執行刑部分撤銷。
甲○○施用第二級毒品，累犯，處有期徒刑捌月，扣案之甲基安
非他命捌包（含袋重捌點伍公克）沒收銷燬之，吸食器壹組沒收
。
其餘上訴駁回。
甲○○撤銷改判部分與上訴駁回部分所處主刑，應執行有期徒刑
貳年貳月。
    犯罪事實
一、甲○○曾於民國（下同）93年間因施用毒品案件，經臺灣臺
    南地方法院以93年度毒聲字第925號裁定觀察、勒戒後，認
    無繼續施用傾向，於93年11月8日執行完畢釋放，由臺灣臺
    南地方法院檢察署檢察官於93年11月16日以93年度毒偵字第
    1953號（原審判決誤載為1726號）為不起訴處分確定。又於
    93 年間因施用毒品案件經臺灣臺中地方法院以93年度中簡
    字第3219號判處有期徒刑4月確定，於94年6月24日（原審判
    決誤載為94年4月15日）執行完畢。另於94年間因施用毒品
    案件，由臺灣臺中地方法院臺中簡易庭以94年度中簡字第
    1084 號判處有期徒刑5月，經提起上訴後，由臺灣臺中地方
    法院以94年度中簡上字第311號判處有期徒刑7月確定。復因
    施用毒品案件，經臺灣臺中地方法院以94年度訴字第3538號
    判處有期徒刑7月確定，嗣與前開施用毒品案件經定應執行
    有期徒刑1年1月確定，於96年3月27日縮短刑期假釋出監，
    於96 年4月2日縮刑期滿執行完畢。詎甲○○猶不知悔改，
    於前開觀察、勒戒執行完畢後5年內，明知海洛因係第一級
    毒品，而甲基安非他命係第二級毒品，竟各基於施用第一級
    毒品海洛因之犯意，分別（一）於96年7月25日在位於臺中
    市○○○路某處之某汽車旅館內，以將海洛因摻入香菸內，
    再點火吸用之方式，施用海洛因1次。（二）於96年8月7日
    在其位於臺中市○○路20號10樓之7處之住處內，以將海洛
    因摻入香菸內，再點火吸用之方式，施用海洛因1次。又另
    行起意，各基於施用第二級毒品甲基安非他命之犯意，先後
    於（一）96年7月25日在臺中市○區○○里○○街143號住處
    內，以將甲基安非他命置入玻璃球內，在玻璃球下方點火燒
    烤，吸食甲基安非他命遇熱時產生之煙氣之方式，施用第二
    級毒品甲基安非他命1次。（二）96年8月9日在臺中市○區
    ○○里○○街143號住處內，以將甲基安非他命置入玻璃球
    內，在玻璃球下方點火燒烤，吸食甲基安非他命遇熱時產生
    之煙氣之方式，施用第二級毒品甲基安非他命1次。嗣分別
    於（一）96年7月26日20時許，為警持臺灣臺中地方法院核
    發之搜索票在臺中市○區○○○街179巷8號12樓之5執行搜
    索，並在其女友王雅琪（由檢察官另案偵查中）褲子口袋內
    扣得甲○○所有供施用之第一級毒品海洛因31包（淨重4.88
    公克，空包裝總重7.81公克）及供施用之第二級毒品甲基安
    非他命8包（含袋重8.5公克）、吸食器1組，而將其帶回警
    局採尿送驗呈嗎啡及甲基安非他命陽性反應而查獲上情。（
    二）96年8月9日18時許，為警持臺灣臺中地方法院核發之搜
    索票至其位於臺中市○區○○路22號10樓之7住處執行搜索
    ，並扣得其所有供施用之甲基安非他命2包（含袋重2.4公克
    ）、吸食器1組，而將其帶回警局採尿送驗呈嗎啡及甲基安
    非他命陽性反應而查獲上情。
二、案經臺中市警察局第三分局報請臺灣臺中地方法院檢察署檢
    察官偵查起訴。
    理    由
一、上述事實，業經上訴人即被告甲○○（下稱被告）於原審及
    本院審理時坦白承認，並有下列證據為證：（一）被告先後
    於96年7月27日1時30分許、同年8月9日經警採尿送驗結果，
    均呈嗎啡及甲基安非他命陽性反應，有委託尿液檢驗代號與
    真實姓名對照表、中山醫學大學附設醫院檢驗科藥物檢測中
    心尿液檢驗報告各2紙在卷可資佐證。（二）扣案之白色粉
    末31包（淨重4.88公克，空包裝重7.81公克），經送請法務
    部調查局鑑定結果，含海洛因成分，有該局96年8月23日調
    科壹字第09623063060號鑑驗通知書1紙在卷可證。（三）此
    外，復有海洛因31包（淨重4.88公克，空包裝重7.81公克）
    、甲基安非他命10包（96年7月26日查獲8包含袋重8.5公克
    ；96年8月9日查獲2包含袋重2.4公克）、安非他命吸食器2
    組（96年7月26日及同年8月9日各查獲1組）扣案可資佐證。
    ，堪認被告之自白與事實相符，可以採信，其於上述時、地
    分別施用第一級毒品海洛因及第二級毒品甲基安非他命各2
    次之事實，應可認定。
二、又被告曾因施用毒品案件，經臺灣臺南地方法院以93年度毒
    聲字第925號裁定觀察、勒戒後，認無繼續施用傾向，於93
    年11月8日執行完畢釋放，由臺灣臺南地方法院檢察署檢察
    官於93年11月16日以93年度毒偵字第1953號為不起訴處分確
    定，有臺灣高等法院被告前案紀錄表1份在卷可參，被告於
    前揭觀察、勒戒執行完畢釋放後5年內，再犯本件施用毒品
    犯行，亦堪認定。本案事證已臻明確，被告施用第一級毒品
    海洛因及施用第二級毒品甲基安非他命犯行均堪予認定，應
    依法論科。
三、按海洛因、甲基安非他命分別為毒品危害防制條例第2條第
    2項第1款、第2款所列之第一級毒品及第二級毒品。被告竟
    持之以施用，核其所為係犯同條例之第10條第1項、第2項之
    施用第一、二級毒品罪。其為施用第一級毒品海洛因前後之
    持有海洛因之低度行為及其為施用第二級毒品甲基安非他命
    前後之持有甲基安非他命之低度行為，應為其施用之高度行
    為所吸收，均不另論罪。又被告於93年間因施用毒品案件經
    臺灣臺中地方法院以93年度中簡字第3219號判處有期徒刑4
    月確定，於94年6月24日（原審判決誤載為94年4月15日）執
    行完畢。另於94年間因施用毒品案件，由臺灣臺中地方法院
    臺中簡易庭以94年度中簡字第1084號判處有期徒刑5月，經
    提起上訴後，由臺灣臺中地方法院以94年度中簡上字第311
    號判處有期徒刑7月確定。復因施用毒品案件，經臺灣臺中
    地方法院以94年度訴字第3538號判處有期徒刑7月確定，嗣
    與前開施用毒品案件經定應執行有期徒刑1年1月確定，於96
    年3月27日縮短刑期假釋出監，於96年4月2日縮刑期滿執行
    完畢等情，有臺灣高等法院被告前案紀錄表在卷可按，其受
    有期徒刑之執行完畢後，5年之內再故意犯有期徒刑以上刑
    之上開4罪，均為累犯，應各依法加重其刑。再被告所犯上
    開施用海洛因、甲基安非他命4罪間，犯意個別，應予分論
    併罰。
四、原審判決就被告於96年7月25日施用第二級毒品甲基安非他
    命部分之犯行予以論罪科刑，固非無見，惟該次在現場查獲
    之吸食器1組係被告所有，供本件犯罪所用之物，原審就此
    部分漏未為沒收之諭知，尚有未洽（理由詳如後述）。被告
    提起上訴，請求從輕量刑，雖為無理由（理由亦詳如後述）
    ，惟原審判決關於被告於96年7月25日施用第二級毒品部分
    之犯行既有前開可議之處，即屬無可維持，應由本院就此部
    分連同定應執行部分予以撤銷改判。爰審酌被告前因施用毒
    品犯行，經施以觀察、勒戒，甚至執行有期徒刑完畢，竟猶
    不知戒絕，再施用毒品不輟，無視於毒品對於自身健康之戕
    害及國家對於杜絕毒品犯罪之禁令，惡性非輕，惟念其犯後
    始終坦認犯行，態度尚佳等一切情狀，就此施用第二級毒品
    部分量處有期徒刑8月（原審就此部分亦量處有期徒刑8 月
    ，本院認為並無過輕之情事），以示懲儆。扣案之第二級毒
    品甲基安非他命8包（含袋重8.5公克），為毒品危害防制條
    例第2條第2項第2款所指之第二級毒品，屬違禁物（包裝袋
    與毒品無法析離，應同視為毒品），爰依同條例第18條第1
    項前段規定，沒收銷燬之；扣案之吸食器1組，係被告所有
    供本件犯罪所用之物，業據被告於警、偵訊中供明在卷（被
    告於本院審理中否認為其所有，乃事後翻異之詞，不足採信
    ），應依刑法第38條第1項第2款之規定諭知沒收。
五、原審法院就被告施用第一級毒品及被告於96年8月9日施用第
    二級毒品甲基安非他命部分之犯行，認被告罪證明確，適用
    毒品危害防制條例第10條第1項、第2項、第18條第1項前段
    ，刑法第11條、第47條第1項、第38條第1項第2款之規定，
    並審酌被告素行、智識程度、前經送觀察勒戒後，猶不知悔
    改再犯本件之罪，施用毒品係自戕之行為及其犯罪後態度等
    一切情狀，分別量處施用第一級毒品罪部分2罪各為有期徒
    刑11月，及就96年8月9日施用第二級毒品罪部分量處有期徒
    刑8月；並就96年7月25日所查獲之海洛因31包（淨重4.88公
    克，空包裝重7.81公克）及96年8月9日所查獲之甲基安非他
    命2包（含袋重2.4公克），均依毒品危害防制條例第18條第
    1項前段之規定沒收銷燬之。另扣案之海洛因包裝袋31只（
    重7.81公克）、96年8月9日所查獲之甲基安非他命吸食器1
    組（被告於警、偵訊及原審審理中供明係其所有之物，嗣後
    於本院審理中否認為其所有，乃事後翻異之詞，不足採信）
    ，認均為被告所有，供其施用海洛因及甲基安非他命所用之
    物，應依刑法第38條第1項第2款規定宣告沒收。核其認事用
    法並無違誤，量刑亦稱妥適，原審判決應予維持。被告提起
    上訴，請求從輕量刑，為無理由，上訴應予駁回。並應由本
    院就被告上開撤銷改判部分與上訴駁回部分所處之主刑，依
    法定其應執行刑如主文第4項所示。
據上論斷，應依刑事訴訟法第369條第1項前段、第368條、第364
條、第299條第1項前段，毒品危害防制條例第10條第2項、第18
條第1項前段，刑法第11條、第47條第1項、第51條第5項、第38
條第1項第2款，判決如主文。
本案經檢察官乙○○到庭執行職務。
中    華    民    國    97    年    3     月    5    日
            刑事第十一庭  審判長法  官  陳  朱  貴
                                法  官  胡  文  傑
                                法  官  何  志  通
上列正本證明與原本無異。
第一級毒品罪部分得上訴。
第二級毒品罪部分不得上訴。
如不服本判決應於收受送達後十日內向本院提出上訴書狀，其未
敘述上訴之理由者並得於提起上訴後十日內向本院補提理由書（
均須按他造當事人之人數附繕本）。
                                書記官  高  麗  淇
中    華    民    國    97    年    3     月    5    日


司法院資訊處製作；財團法人民間司法改革基金會備份。
